臺灣高等法院刑事裁定
111年度聲再字第56號
再審聲請人  
即受判決人  葉柏逸（原名葉春山）





上列再審聲請人因違反毒品危害防制條例案件，對於本院110年
度上訴字第20號，中華民國110年4月29日第二審確定判決（原審
案號：臺灣士林地方法院109年度訴字第121號；起訴案號：臺灣
士林地方檢察署108年度毒偵字第2056號），聲請再審，本院裁
定如下：
    主  文
再審之聲請駁回。 
    理  由
一、聲請意旨詳如刑事聲明抗告狀、刑事聲請再審狀所載（見附
    件）。
二、按有罪之判決確定後，為受判決人之利益聲請再審，必其聲
    請之理由合於刑事訴訟法第420條第1項所定情形之一，或第
    421條所定有足生影響於判決之重要證據漏未審酌者，始足
    當之。另按有罪之判決確定後，有原判決所憑之證物已證明
    其為偽造或變造者，足以影響原判決者，依刑事訴訟法第42
    0條第1項第1款，得為受判決人之利益聲請再審。然前揭情
    形之證明，依同條第2項規定，以經判決確定，或其刑事訴
    訟不能開始或續行非因證據不足者為限，始得聲請再審。
三、本院查：
　㈠原確定判決認定再審聲請人即受判決人葉柏逸（原名葉春山
    ）有違反毒品危害防制條例第10條第1項、第2項之施用第一
    級、第二級毒品罪之犯行，業已憑警方執行搜索起獲吸食器
    1組後，再審聲請人向員警坦承施用安非他命，並將其持有
    甲基安非他命1包交付扣案，以及證人即查獲本案之員警王
    博正於原審證言、原審法院108年度聲搜字第815號搜索票、
    搜索扣押筆錄、蒐證畫面等證據資料，並詳細說明其採證認
    事之理由，就再審聲請人所提各項辯解，亦逐一說明其不可
    採信之理由，有該判決書在卷可按（見本院卷第127-135頁
    ），其認事用法尚無違誤。
　㈡聲請人主張均非合法再審理由
　  按我國刑事再審制度以確定判決之「事實認定錯誤」為其規
    範之核心，主要藉新事實及新證據為聲請要件，兼顧法治國
    原則下對立之法律確定與安定性、真實與正義之保障。因此
    ，即便明顯之法律適用錯誤，並非再審客體，甚至違反證據
    取得或使用之禁止，亦無從為再審所問。此由最高法院110
    年度台抗字第1824號刑事裁定以「證據之取捨及事實之認定
    ，乃事實審法院之職權，刑事案件經有罪判決確定後，若係
    指摘原確定判決有證據取捨不當（包括對於證據能力及證明
    力之爭執）、採證認事違背經驗、論理或相關證據法則，或
    有證據調查未盡等審判違背法令事項，因係屬於原確定判決
    適用法則有無違誤之問題，非屬於原確定判決認定事實有無
    錯誤之範疇，自無從認為已符合法律就聲請再審限定在必須
    發現新事實或新證據之規定」表明在案。
　⒈聲請人以其施用第二級毒品犯行已經執畢，何以另判施用第
    一級毒品部分犯行，有一事不二罰之違法，且其初犯施用第
    一級毒品，卻論累犯云云。核係爭執原判決適用法律錯誤。
  ⒉聲請人又以無人證證明被告施用毒品，僅憑驗尿報告而入罪
    ，驗尿報告非就聲請人尿液檢體、驗尿同意書非其簽名，驗
    尿報告之第一級毒品可待因部分濃度不高云云。亦核屬指摘
    原確定判決所為被告施用毒品之採證認事違背經驗法則，及
    就濫用藥物檢驗報告之證據能力及證明力取捨不當。何況依
    其主張驗尿同意書或報告偽造部分，均未經判決確定。至聲
    請人另執原審審查庭改分普通庭之案號及仍否認施用第一級
    毒品云云，均與再審事由無涉。
四、綜上所述，再審意旨或就原確定判決指摘適用法則不當，或
    對原確定判決依自由心證所為證據及事實之取捨及判斷，再
    持相異評價，核與刑事訴訟法第420條第1項各款之要件不符
    ，其違背程序規定而不合法，應予駁回。
五、據上論斷，應依刑事訴訟法第434條第1項，裁定如主文。
中　　華　　民　　國　 111　　年　   6 　 月　　16  　日
                  刑事第二十三庭審判長法　官  許永煌
                                      法　官  雷淑雯
                                      法　官  吳定亞
以上正本證明與原本無異。
如不服本裁定，應於收受送達後十日內向本院提出抗告狀。
                                      書記官  郭侑靜
中　　華　　民　　國　　111 　年　　6 　　月　　17　　日